臺灣板橋地方法院刑事判決　　　　　　　100年度易字第682號
公　訴　人　臺灣板橋地方法院檢察署檢察官
被　　　告　宋志遠
上列被告因傷害案件，經檢察官提起公訴（99年度偵字第30414
號），本院判決如下：
    主  文
宋志遠傷害人之身體，處罰金新臺幣捌仟元，如易服勞役，以新
臺幣壹仟元折算壹日。
    事  實
一、宋志遠於民國99年10月13日14時27分許，在臺北縣泰山鄉（
    已改制為新北市泰山區○○○○路50之13號之工廠內，因貨
    款糾紛與溫三賢發生爭執，竟基於傷害他人身體之犯意，以
    右手捉住溫三賢之左手腕，並以左手抓住其右邊肋骨下方，
    將溫三賢推往後方休旅車而撞及右後車門，致使溫三賢因而
    受有左前臂及背部擦挫傷等傷害。
二、案經溫三賢訴由臺北縣（已改制為新北市）政府警察局新莊
    分局移送臺灣板橋地方法院檢察署檢察官偵查起訴。
    理  由
一、本判決後開所引用被告以外之人於審判外之陳述，公訴人及
    被告就該等審判外陳述之證據能力，於本案言詞辯論終結前
    均未聲明異議。本院審酌該等證據資料製作時之情況，並無
    違法不當及證明力明顯過低之瑕疵，亦認為以之作為證據應
    屬適當，依刑事訴訟法第159 條之5 規定，認該等證據資料
    均有證據能力。
二、訊據被告宋志遠矢口否認有何傷害犯行，並辯稱：那天二人
    蹲在地上討論貨款的事情，溫三賢說錢他不付，他要把東西
    帶走，伊說沒有付錢，東西不可能讓你帶走，因為工廠地上
    很多鐵板，他站起來時，去踢到地上的鐵板，溫三賢往後絆
    了一下，當時升降機升的比較高，溫三賢的背部與手靠到修
    車升降機的底板才受傷的云云。經查：本件傷害事實，業據
    告訴人溫三賢於警詢、偵查（見99年度偵字第30414 號偵查
    卷第7 至11頁、第18至19頁）指訴綦詳，並於本院審理時具
    結詳述在卷（見本院100 年5 月5 日審判筆錄第2 頁至第4
    頁），復有現場及被害人受傷照片共6 幀、新光吳火獅紀念
    醫院99年10月13日新乙診字第09913953P 號診斷證明書1紙
    （見前揭偵查卷第13、14、24頁）在卷可稽。至於被告雖否
    認出手毆打告訴人，並辯稱告訴人身上之傷勢係因自己跌倒
    所致云云，然觀諸卷附告訴人之受傷照片所示，告訴人之左
    手有抓痕，且背部亦有塊狀之紅色瘀青之傷害，則衡諸常情
    ，告訴人左手之抓痕，顯非因其自己跌倒撞傷所導致。另其
    背部瘀青之傷害，經核亦與告訴人所指稱撞到休旅車門所導
    致之傷勢亦屬相符，是被告前揭所辯，應係卸責之詞，不足
    為採。本件事證明確，被告犯行堪以認定，應予依法論科。
三、核被告宋志遠所為，係犯刑法第277 條第1 項之傷害罪。爰
    審酌被告與告訴人僅係因貨款糾紛而生爭執，雖致告訴人受
    傷，然惡性並非重大，兼衡其素行尚佳、智識程度、告訴人
    所受傷害程度輕微，惟猶未能與告訴人達成和解以賠償損害
    ，及犯後否認犯行之態度等一切情狀，量處如主文所示之刑
    ，並諭知易服勞役之折算標準。
據上論斷，應依刑事訴訟法第299 條第1 項前段，刑法第277 條
第1 項、第42條第3 項前段，刑法施行法第1 條之1 ，判決如主
文。
本案經檢察官張慶林到庭執行職務。
中    華    民    國  100     年    5     月    26    日
                        刑事第十一庭  法  官  李君豪
以上正本證明與原本無異。
如不服本判決應於收受送達後10日向本院提出上訴書狀，並應敘
述具體理由；其未敘述上訴理由者，應於上訴期間屆滿後20日內
向本院補提理由書（均須按他造當事人之人數附繕本）「切勿逕
送上級法院」。
                                      書記官  金和國
中    華    民    國   100    年    5     月    26    日
附錄本案論罪科刑法條：
刑法第277條：
傷害人之身體或健康者，處三年以下有期徒刑、拘役或一千元以
下罰金。
犯前項之罪因而致人於死者，處無期徒刑或七年以上有期徒刑；
致重傷者，處三年以上十年以下有期徒刑。